【裁判字號】    89,易,1523
【裁判日期】    891031
【裁判案由】    竊盜等
【裁判全文】
臺灣桃園地方法院刑事判決                        八十九年度易字第一五二三號
    公  訴  人  臺灣桃園地方法院檢察署檢察官
    被      告  甲○○
右列被告因竊盜等案件，經檢察官提起公訴（八十九年度偵字第七五五八號）及移送
併辦（八十九年度偵字第一四七六二號），本院判決如左：
        主  文
甲○○意圖為自己不法之所有，而侵占離本人所持有之物，處罰金參仟元，如易服勞
役，以參佰元折算壹日；又連續竊盜，累犯，處有期徒刑拾月。
        事  實
一、甲○○曾於民國八十四年間因犯贓物罪，經本院判處有期徒刑六月，八十七年三
    月三十一日執行完畢，猶不知悔改，於八十九年一月間某日，在桃園縣中壢市○○路市立圖書館前，拾獲黃文玲（起訴書誤載為己○○）所有離其持有之（中國
    信託商業銀行信用卡一張（該信用卡係於八十九年一月四日，在桃園縣中壢市○○○路四十八號前失竊而離黃文玲持有），竟意圖為自己不法之所有，將之侵占
    入己。復基於概括犯意，意圖為自己不法之所有，先於八十九年五月十四日十一
    時許，在桃園縣中壢市○○路與復興路口，見懸掛丁○○所有ＵＺＣ─二０八號
    （起訴書誤載為ＵＺＩ─二０八號）機車車牌之丙○○所有車號ＵＺＩ─七七一
    號輕型機車機車鑰匙仍插置在機車電門上，（經查ＵＺＣ─二０八號機車車牌，
    係丁○○所有，於八十九年三月六日七時三十分許，在桃園縣中壢市○○○街四
    十七號地下室停車場失竊；另車號ＵＺＩ─七七一號機車，係丙○○所有，於八
    十九年二月十一日十七時許，在桃園縣中壢市○○○路與復興路口失竊）將該機
    車啟動竊取騎走。又於八十九年五月十五日十時許，由未鎖之後門侵入桃園縣平
    鎮市○○路四號乙○○住宅（侵入住宅部分未據告訴），竊取乙○○所有行動電
    話一具、身分證及印章各一枚，得手後逃逸。再於八十九年七月二十八日八時許
    ，在桃園縣中壢市○○○路附近，見戊○○所有車號ＳＫＣ─五一六號輕型機車
    機車鑰匙仍插置在機車電門上，竟將該機車啟動竊取騎走，得手後供己騎用。嗣
    先於八十九年五月十七日二十二時五十分許，為警於桃園縣中壢市○○路一七六
    號裕民旅社二０一室查獲，循線起出上開黃文玲所有之中國信託商業銀行信用卡
    一張、ＵＺＣ─二０八號機車車牌、車號ＵＺＩ─七七一號機車及乙○○遭竊之
    行動電話、身分證及印章。再於八十九年九月二十六日一時十八分許，在桃園縣
    中壢市○○路七十三巷內，為警查獲甲○○騎乘上開車號ＳＫＣ─五一六號機車
    。
二、案經桃園縣警察局中壢分局報請臺灣桃園地方法院檢察署檢察官偵查起訴及移送
    併辦。
        理  由
一、訊據被告甲○○對於右揭犯罪事實坦承不諱，核與被害人黃文玲之姊己○○及被
    害人丙○○、丁○○、乙○○、戊○○於警訊時指述情節相符，並有現場檢查紀
    錄一紙、贓物領據五紙及車輛竊盜、車牌失竊資料個別查詢報表－查詢車輛認可
    資料一紙、車牌失竊資料個別查詢報表－查詢車牌認可資料一紙附卷可參。本案
    事證明確，被告犯行洵堪認定，應予依法論科。
二、核被告所為，係犯刑法第三百三十七條侵占離本人所持有之物罪、第三百二十條
    第一項之普通竊盜罪。其先後三次竊盜犯行，時間緊接，觸犯犯罪構成要件相同
    之罪名，顯係基於概括之犯意為之，應依刑法第五十六條連續犯之規定，論以一
    罪，並加重其刑。被告竊盜戊○○機車部分即聲請併案審理部分（八十九年度偵
    字第一四七六二號）與起訴部分有連續犯裁判上一罪之關係，為起訴效力所及，
    本院得併予審理，附此明。查被告曾於八十四年間因犯贓物罪，經本院判處有
    期徒刑六月，八十七年三月三十一日執行完畢，有台灣高等法院被告全國前案紀
    錄表一紙附卷可佐，其於五年以內，再犯本件竊盜罪，屬有期徒刑以上之罪，為
    累犯，應依刑法第四十七條之規定，加重其刑，並依法遞加重之。其所犯上開二
    罪，犯意個別，行為互殊，應予分論併罰。爰審酌被告之犯罪動機、手段，及其
    品性、生活狀況、智識程度、犯罪所生危害，犯罪後態度尚稱良好等一切情狀，
    分別量處如主文所示之刑，並就所處罰金刑部分，諭知易服勞役之折算標準，以
    資懲儆。
三、移送併辦意旨另以（八十九年度偵字第一一０四九號）：被告意圖為自己不法之
    所有，於八十九年七月十六日二十二時許，在桃園縣中壢市○○路一一０號前，
    以自備鑰匙竊取被害人張舜富所有車號ＪＯＷ─九六五號重型機車一部，得手後
    供己騎用，嗣於八十九年七月二十五日二十二時許，在台北縣板橋市○○路○段
    二十七號前為警查獲，並扣得其所有供行竊此輛機車所用之鑰匙一支，因認被告
    涉犯刑法第三百二十條第一項竊盜罪，且與本案有連續犯裁判上一罪關係，移請
    併辦等語。訊據被告堅決否認竊取上開車號ＪＯＷ─九六五號機車，辯稱：係於
    八十九年七月二十五日向九時許，在桃園縣中壢市中華電信公司附近，向友人陳
    聖傑借用，並非其竊取等語。經查，被告不能供明陳聖傑之確實年籍住所或聯絡
    方式以供本院傳訊查證，且供稱曾於查獲前二星期見陳聖傑騎乘上開機車，顯與
    被害人張舜富所稱失竊時間不合，固足認被告所辯不實。然取得機車並非僅竊盜
    之一途，自他人處收受非無可能，尚不得僅憑被告持有上開機車為贓車，遽認被
    告確有竊盜犯行。復依被害人張舜富警訊時所陳失竊上開機車時、地與被告被查
    獲時、地相較，二者時、地並非緊接，依被害人張舜富於警訊指述，亦不能明確
    指認被告係竊取其前開機車之人，是卷內尚乏其他積極證據顯示被告確係竊取右
    揭機車之人，則此節被告竊盜犯行尚屬不能確切證明，本院無從併予審理，應退
    由檢察官另為適法處理，附此敘明。
據上論斷，應依刑事訴訟法第二百九十九條第一項前段，刑法第五十六條、第三百二
十條第一項、第三百三十七條、第四十七條、第四十二條第二項、罰金罰鍰提高標準
條例第一條前段、第二條，判決如主文。
本案經檢察官呂理銘到庭執行職務。
中      華      民      國    八十九    年      十      月    三十一    日
                                臺灣桃園地方法院刑事第一庭
                                    法  官  熊  祥  雲
右正本證明與原本無異。
如不服本判決，應於判決送達後十日內向本院提出上訴狀( 應附繕本 )，上訴於
臺灣高等法院。
                                    書記官  沈  秀  珍
中      華      民       國    八十九    年     十一     月      六     日
附錄本判決論罪科刑依據之法條：
刑法第三百二十條
意圖為自己或第三人不法之所有，而竊取他人之動產者，為竊盜罪，處五年以下有期
徒刑、拘役或五百元以下罰金。
意圖為自己或第三人不法利益，而竊佔他人之不動產者，依前項之規定處斷。
前二項之未遂犯罰之。
刑法第三百三十七條
意圖為自己或第三人不法之所有，而侵占遺失物、漂流物或其他離本人所持有之物者
，處五百元以下罰金。


司法院資訊處製作；財團法人民間司法改革基金會備份。
